臺灣臺北地方法院民事裁定　　　　　　 100年度事聲字第20號
異　議　人
即　債務人　高銘昌
　　　　　　高嘉鴻
　　　　　　高菱憶
前列三人共同
上列異議人因與債權人林欽能、張財發、林秋伶、陳正和、陳志
華、陳玉卿、陳湘樺、林蒝珊等間給付租金強制執行事件，對於
中華民國100年1月5日本院民事執行處司法事務官所為97年度執
字第54484號裁定提出異議，本院裁定如下：
    主  文
異議駁回。
    理  由
一、異議意旨略以：本件執行標的係故債務人鄭明金、高金石等
    二人未經分割之遺產，其繼承人除異議人外尚有多人，在分
    割遺產前各繼承人對於遺產全部為公同共有，執行法院自不
    得實施查封拍賣。且原裁定所謂詢價係第一次執行之程序，
    在第一次執行程序撤銷後續行第二次執行拍賣，事隔多年未
    再詢價即付拍賣，依法未當。又系爭建物坐落土地有多位地
    主，鈞院拍賣未予通知，依法亦有未合，爰為此聲明異議等
    語。
二、按各公同共有人之權利，及於公同共有物之全部，民法第82
    7條第2項雖定有明文。惟此僅係在限制公同共有人間之內部
    關係，即除公同關係所由規定之法律或契約另有規定外，公
    同共有物之處分，及其他之權利行使，應得公同共有人全體
    之同意；公同關係存續中，各公同共有人，不得請求分割其
    公同共有物（民法第828條第2項、第829條規定參照）而已
    ，至債權人聲請對債務人繼承被繼承人之遺產全部為強制執
    行時，並非主張對公同共有物之處分或分割，自不受上開規
    定之限制。經查：債權人執本院94年度訴字第197號民事判
    決暨其確定證明書正本為執行名義，向本院聲請執行異議人
    所有建物門牌台北縣新店市○○路83號之未辦保存登記建物
    應有部分2分之1（下稱系爭不動產），該系爭不動產原為異
    議人之被繼承人高金石所有，嗣高金石於民國90年1月5日死
    亡，由高金石之繼承人即異議人三人共同繼承，此經本院調
    閱97年度執字第54484號及89年度執字第11849號執行卷宗核
    閱無誤，是債權人聲請強制執行之標的乃屬異議人共同繼承
    之系爭不動產全部，而非對系爭不動產公同共有之權利，揆
    諸前揭說明，本院民事執行處逕付拍賣，於法洵無違誤。又
    本院民事執行處於97年10月6日將系爭不動產函送柏登不動
    產估價師事務所鑑價，隨於同年10月24日發函詢問債權人及
    異議人之意見，並參酌上開鑑定報告核定拍賣底價逕付拍賣
    ，亦有鑑定報告及執行處函槁附於97年度執字第54484號執
    行卷宗可憑。異議人所指「詢價係第一次執行之程序，在第
    一次執行程序撤銷後續行第二次執行拍賣，事隔多年未再踐
    行詢價程序即付拍賣，依法未當。」，乃將本院99年10月26
    日97執字第54484號塗銷前案（即89年度執字第11849號調整
    租金強制執行案件）函囑辦理之查封登記函文誤為撤銷本案
    執行程序函文，容有誤解。是本件並無「執行程序撤銷後續
    行第二次執行拍賣」，自亦無「未再踐行詢價即付拍賣」之
    程序瑕疵可言。準此，本院司法事務官駁回異議人聲明，並
    無違誤，異議意旨指摘原裁定不當，求予廢棄，為無理由，
    應予駁回。至異議人主張拍賣系爭建物未行通知該建物基地
    之地主乙節，經查此部分未經本院司法事務官裁定，本院無
    從審酌，且依執行卷所附100年1月10日第一次拍賣通知已就
    知悉之土地所有人即債權人依法送達，有送達證書附卷可考
    ，況此部分並不影響異議人權益，併此敘明。
三、據上論結：本件異議為無理由，依強制執行法第30條之1、
    民事訴訟法第240條之4第3項後段，裁定如主文。
中    華    民    國   100    年    3     月    11    日
                  民事第一庭    法  官  莊訓城
以上正本係照原本作成
如不服本裁定應於送達後10日內向本院提出抗告狀，並繳納抗告
費新臺幣1,000元
中    華    民    國   100    年    3     月    11    日
                                書記官  陳俐妙